臺灣臺中地方法院民事裁定            100年度監宣字第224號
聲  請  人  游雅婷
相  對  人  游金胡
上列聲請人聲請監護宣告事件，本院裁定如下：
    主  文
宣告游金胡（國民身分證統一編號：Ｚ000000000號）
為受監護宣告之人。
選定游雅婷為受監護宣告之人之監護人。
指定游粟鈞為會同開具財產清冊之人。
聲請費用由受監護宣告之人負擔。
    理  由
一、聲請意旨略以：聲請人為相對人游金胡（男、民國○○○年
    ○月○日生、國民身分證統一編號：Ｚ000000000
    號）之長女，相對人於一百年五月十四日因心因性休克入院
    治療，意識不清，呼吸器支持使用，目前於加護病房診治中
    ，相對人目前不能處理自己生活事務，不能為意思表示或受
    意思表示，或不能辨識其意思表示之效果，為此聲請對其為
    監護之宣告。並請選定聲請人為監護人，另請指定相對人之
    次女游粟鈞為會同開具財產清冊之人等語。
二、按對於因精神障礙或其他心智缺陷，致不能為意思表示或受
    意思表示，或不能辨識其意思表示之效果者，法院得因本人
    、配偶、四親等內之親屬、最近一年有同居事實之其他親屬
    、檢察官、主管機關或社會福利機構之聲請，為監護之宣告
    。受監護宣告之人應置監護人。法院為監護之宣告時，應依
    職權就配偶、四親等內之親屬、最近一年有同居事實之其他
    親屬、主管機關、社會福利機構或其他適當之人選定一人或
    數人為監護人，並同時指定會同開具財產清冊之人。法院選
    定監護人時，應依受監護宣告之人之最佳利益，優先考量受
    監護宣告之人之意見，審酌一切情狀，並注意下列事項：(一)
    受監護宣告之人之身心狀態與生活及財產狀況。(二)受監護宣
    告之人與其配偶、子女或其他共同生活之人間之情感狀況。
    (三)監護人之職業、經歷、意見及其與受監護宣告之人之利害
    關係。(四)法人為監護人時，其事業之種類與內容，法人及其
    代表人與受監護宣告之人之利害關係，民法第十四條第一項
    、第一千一百十條、第一千一百十一條第一項、第一千一百
    十一條之一分別定有明文。
三、經查：
  (一)聲請人主張其為相對人之長女，相對人有上開事由須為監護
    宣告之事實，業據提出戶籍謄本、診斷證明書為證。是聲請
    人既為相對人四親等內之親屬，依法自得聲請對相對人為監
    護之宣告。又本院於鑑定人即童綜合醫療社團法人童綜合醫
    院黃湘雄醫師前訊問相對人姓名、年籍、住所、與聲請人之
    關係等問題，相對人無法說話。嗣經鑑定醫師再為進一步之
    診斷，其鑑定結果略以：相對人於接受鑑定當時乃處於深度
    昏迷的植物人狀態，幾乎完全沒有對外界事務之知覺、理會
    、判斷等能力與行為之自主性，在生活自理與價值判斷上完
    全需仰賴他人照顧其生活起居與代行重大決策。相對人目前
    並不具主動意思溝通的能力，同時對於社會生活的合理判斷
    能力亦付之闕如，故判定不具管理處分自己財產的能力。相
    對人回復可能性微乎其微。基於受鑑定人有精神上之障礙（
    重度昏迷之植物人狀態），致不能為意思表示或受意思表示
    ，或不能辨識其意思表示之效果，可為監護宣告等語，此有
    童綜合醫療社團法人童綜合醫院一００年八月十七日（一０
    ０）童醫字第一０五四號函暨所附成年監護鑑定書附卷可按
    。本院審酌上開勘驗結果及醫師所為之鑑定意見，認相對人
    因精神障礙，致不能為意思表示或受意思表示，亦不能辨識
    其意思表示效果，故聲請人聲請對相對人為監護之宣告，為
    有理由，應予准許。
  (二)第查，相對人已離異，聲請人游雅婷（女、七十一年十一月
    二十八日生、國民身分證統一編號：Ｚ000000000
    號）為相對人之長女，及相對人之次女游粟鈞推舉由聲請人
    擔任相對人之監護人，而聲請人亦同意擔任相對人之監護人
    等情，有戶籍謄本、繼承系統表、親屬團體會議推定監護人
    、會同開具財產清冊之人說明書及本院一百年八月二日訊問
    筆錄在卷可憑。茲本院參酌前揭各節，認由聲請人任監護人
    ，最能符合受監護宣告之人之最佳利益，爰選定聲請人為相
    對人之監護人。
  (三)另關係人游粟鈞（女、七十四年十二月二十五日生、國民身
    分證統一編號：Ｚ000000000號）為相對人之次女
    ，聲請人推舉由關係人游粟鈞任會同開具財產清冊之人，且
    關係人游粟鈞同意任會同開具財產清冊之人等情，亦有戶籍
    謄本、繼承系統表、親屬團體會議推定監護人、會同開具財
    產清冊之人說明書、同意書及前開筆錄在卷可憑，爰指定關
    係人游粟鈞為會同開具財產清冊之人。
  (四)末按民法第一千一百十三條準用同法第一百零九十九條、第
    一千一百零九條之規定，監護開始時，監護人對於受監護人
    之財產，應依規定會同法院指定會同開具財產清冊之人，於
    二個月內開具財產清冊，並陳報法院；監護人於執行監護職
    務時，因故意或過失，致生損害於受監護人者，應負賠償之
    責。基上監護人游雅婷於本裁定確定後，應會同如主文第三
    項所示之法院指定人游粟鈞，於二個月內開具財產清冊，並
    陳報法院，併此敘明。
四、依民事訴訟法第六百零八條第一項，裁定如主文。
中    華    民    國    100   年    8     月    29    日
                    家事法庭  法  官  王靜秋
以上為正本係照原本作成。
如不服本裁定關於選定監護人及指定會同開具財產清冊之人等部
分，應於送達後十日內向本院提出抗告狀，並繳納抗告費新臺幣
一千元；其餘關於宣告監護之部分，依民事訴訟法第六百零九條
第一項規定不得抗告。
中    華    民    國    100   年    8     月    30    日
                              書記官  李培淇